# 是否应该未为期后事项处理？

提问人：xibanxiaoya 时间：2017-10-23 21:22:59
请教陈版： 陈老师您好，现在有一房地产公司业务情况如下：公司 2015 年税务师事务所出具土增税清算报告，报告结果显示需退税3000 万， 2015 年企业将结果申报税务局，截止 2015 年 12 月 31 日，税务局未给出审核结果， 2016 年 3 月税务所出具交款通知单，通知单公司可退税 2000 万。 2016 年 4 月出具 2015 年年度审计报告。请问，关于 2016 年 3 月税务局出具的可退税结果是应该作为期后事项调整 2015 年审计报告呢？还是应该在出具当月账务处理即可？该部分准则怎么理解？

回答人：chenyiwei
这个问题不是判断是否为资产负债表日后事项，而是区分其为调整事项还是非调整事项。其关键点是判断导致最终结果差异的因素和事实在 2015 年 12 月 31 日是否已经存在。 从你说的情况看，税务局在 2016 年 3 月（ 2015 年资产负债表日后）批准的退税金额小于2015 年内税务师报告列示的应退税额。对此，需注意了解差异的原因是否为 2016 年 1 月 1 日后新颁布的税务规定所导致，而此前的税务师报告是否准确适用了截至 2015 年底已颁布且有效的税务规定。如果是，则属于资产负债表日后非调整事项，该 1000 万元差额的影响调整在 2016 年度损益中；如果不是这种情况，则应认定为原税务师报告中的差错，按税务机关最终核定的可退税金额调整 2015年度的账务处理。